# 求国资委国有资产损失经济鉴证证明的报告

提问人：Winifred_w 时间：2010-10-29 13:56:01
各位兄弟姐妹，谁做过国资委国有资产损失经济鉴证证明的报告，给发一份

回答人：chenyiwei
2003 年～ 2005 年左右此类报告的样本很多，你可以在本版面搜索一下当时的帖子。